【裁判字號】    91,訴,2897
【裁判日期】    920225
【裁判案由】    違反槍砲彈藥刀械管制條例
【裁判全文】
臺灣臺中地方法院刑事判決                        九十一年度訴字第二八九七號
    公  訴  人  臺灣臺中地方法院檢察署檢察官
    被      告  甲○○  男三十.
右列被告因違反槍砲彈藥刀械管制條例等案件，經檢察官提起公訴（九十一年度偵字
第九三八號），本院判決如左：
    主  文
甲○○收受贓物，處拘役伍拾日，如易科罰金，以參佰元折算壹日；又共同未經許可
，持有其他可發射金屬或子彈具有殺傷力之改造玩具手槍，處有期徒刑柒月，併科罰
金新臺幣壹萬元，罰金如易服勞役，以新臺幣玖佰元（即銀元參佰元）折算壹日，扣
案之改造四五玩具手槍壹支，沒收。
    事  實
一、甲○○素行極為不佳，前曾犯妨害自由、賭博、違反麻醉藥品管理條例、違反肅
    清煙毒條例、傷害等罪（均未構成累犯），詎仍不知悔改。甲○○明知不詳姓名
    、年籍綽號「小陳」之成年男子，於民國（下同）九十年十月底，在台中縣后里
    鄉○里村○○路四九巷一弄九號其住處所交付未貼有照片之張榮欽身分證一枚，
    係來路不明之贓物，竟仍予收受，俾供己用。又甲○○與不詳姓名、年籍綽號「
    小黑」之成年男子（已亡故）未經允許，共同基於持有其他可發射金屬或子彈具
    有殺傷力之改造玩具手槍之犯意聯絡，於九十年一月上旬某日下午十九時許，共
    同前往台中縣后里鄉○○路四一一巷內土地公廟旁藏放具有殺傷力之可發射金屬
    或子彈之仿Ｃ０ＬＴ廠半自動手槍製造之金屬玩具手槍換裝土造金屬槍管及金屬
    滑套而成之改造四五玩具手槍一支。嗣警方於九十一年一月四日，持搜索票前往
    台中縣后里鄉○里村○○路四九巷一弄九號其居住處所搜索，查獲其非法持有前
    開未貼有照片之被害人張榮欽身分證一枚，而於訊問時，主動供出其持有其他可
    發射金屬或子彈具有殺傷力之改造玩具手槍之情事，並帶同警方前往前揭地點，
    查扣得該改造四五玩具手槍一支，甲○○在犯罪未發覺前，向該管公務員自首而
    受裁判。
二、案經台中縣警察局移送臺灣臺中地方法院檢察署檢察官偵查起訴。
    理  由
一、訊據被告甲○○對於右揭事實坦承不諱，核與被害人張榮欽之指述情節相符，並
    有未貼有照片之張榮欽身分證一枚、改造四五玩具手槍一支及照片五張在卷可資
    佐證。而該改造四五玩具手槍一支經送鑑驗結果：送鑑四五手槍一支（獲案槍枝
    管制編號：0000000000），認係仿Ｃ０ＬＴ廠半自動手槍製造之金屬
    玩具手槍換裝土造金屬槍管及金屬滑套而成之改造手槍，機械性能良好，可擊發
    適用子彈，認具殺傷力，此亦有內政部警政署刑事警察局九十一年一月十四日刑
    鑑字第六三○七號鑑驗通知書一份在卷可憑，事證至臻明確，被告甲○○犯行洵
    堪認定。
二、核被告甲○○所為，係犯刑法第三百四十九條第一項之收受贓物罪、槍砲彈藥刀
    械管制條例第十一條第四項未經許可持有其他可發射金屬或子彈之槍砲罪。而寄
    藏與持有，均係將物置於自己實力支配之下，僅寄藏必先有他人之持有行為，而
    後始受人委託代為保管而已（最高法院七十四年度台上字第三四００號判決意旨
    參照）；本件被告甲○○既未受託代為保管藏匿該槍枝，則其所為即與寄藏要件
    不符，僅能就其所為之「持有」犯行予以論罪即足，附此敘明。被告甲○○所犯
    槍砲彈藥刀械管制條例第十一條第四項之罪部份，與不詳姓名年籍綽號「小黑」
    之成年男子間有犯意聯絡及行為分擔，均為共同正犯。被告甲○○主動向警方供
    出槍枝藏放地點，並因而查獲，符合自首要件，應依槍砲彈藥刀械管制條例第十
    八條第一項前段之規定減輕其刑。被告甲○○所犯上開二罪，犯意各別，犯罪構
    成要件不同，應予分論併罰。爰審酌被告甲○○犯罪之動機、目的、手段、品行
    極為不佳，詳如前述，此有台灣台中地方法院檢察署刑案資料查註紀錄表一份在
    卷可按、所生危害及犯罪後坦認罪愆，頗具悔意，惟非法持有槍彈，潛在危險性
    甚鉅，危害社會治安，不宜輕縱等一切情狀，分別量處如主文所示之刑，所犯收
    受贓物犯行所處拘役部份並諭知易科罰金之折算標準，所處罰金部分亦並諭知易
    服勞役之折算標準，以資懲儆。扣案之改造四五玩具手槍一支為違禁物，不問屬
    於犯人與否，應依法併予宣告沒收之。
據上論斷，應依刑事訴訟法第二百九十九條第一項前段、槍砲彈藥刀械管制條例第十
一條第四項、第十八條第一項前段、刑法第十一條前段、第二十八條、第三百四十九
條第一項、第四十一條第一項前段、第四十二條第二項、第三十八條第一項第一款、
罰金罰鍰提高標準條例第一條前段、第二條，判決如主文。
中      華      民      國    九十二    年      二      月    二十五    日
                                        臺灣臺中地方法院刑事第四庭
                                            法  官      洪  俊  誠
右正本證明與原本無異。
如不服本判決，應於判決送達後十日內向本院提出上訴狀，上訴於臺灣高等法院臺中
分院(須附繕本)。
                                            書記官
中      華      民      國  九十二    年      二      月    二十五    日
附錄論罪科刑實體法條文：
刑法第三百四十九條第一項：
收受贓物者，處三年以下有期徒刑、拘役或五百元以下罰金。
(罰金部份業經提高十倍為五千元)
槍砲彈藥刀械管制條例第十一條：
未經許可，製造、販賣或運輸第四條第一項第一款所稱其他可發射金屬或子彈具有殺
傷力之各式槍砲者，處五年以上有期徒刑，併科新臺幣一千萬元以下罰金。
未經許可，轉讓、出租或出借前項所列槍砲者，處三年以上十年以下有期徒刑，併科
新臺幣七百萬元以下罰金。
意圖供自己或他人犯罪之用，而犯前二項之罪者，處無期徒刑或七年以上有期徒刑，
併科新臺幣一千萬元以下罰金。
未經許可，持有、寄藏或意圖販賣而陳列第一項所列槍砲者，處一年以上七年以下有
期徒刑，併科新臺幣七百萬元以下罰金。
第一項至第三項之未遂犯罰之。
槍砲彈藥刀械管制條例第十八條：
犯本條例之罪自首，並報繳其持有之全部槍砲、彈藥、刀械者，減輕或免除其刑；其
已移轉持有而據實供述全部槍砲、彈藥、刀械之來源或去向，因而查獲者，亦同。
前項情形，於中央主管機關報經行政院核定辦理公告期間自首者，免除其刑。
前二項情形，其報繳不實者，不實部分仍依本條例所定之罪論處。
犯本條例之罪，於偵查或審判中自白，並供述全部槍砲、彈藥、刀械之來源及去向，
因而查獲或因而防止重大危害治安事件之發生者，減輕或免除其刑。拒絕供述或供述
不實者，得加重其刑至三分之一。


司法院資訊處製作；財團法人民間司法改革基金會備份。
